【裁判字號】    98,交聲,1657
【裁判日期】    981120
【裁判案由】    違反道路交通管理處罰條例聲明異議
【裁判全文】
臺灣桃園地方法院刑事交通事件裁定    98年度交聲字第1657號
移送機關即
原處分機關  交通部公路總局新竹區監理所
異  議  人
即受處分人  甲○○
上列異議人因違反道路交通管理處罰條例案件，對於交通部公路
總局新竹區監理所於民國98年6 月22日所為之處分（原處分案號
：壢監裁字第裁53-D00000000號），聲明異議，本院裁定如下：
    主  文
異議駁回。
    理  由
一、原處分意旨略以：異議人即受處分人甲○○所有之車牌號碼
    T8-1222號自用一般小客貨車於民國97年10月26日上午9時50
    分許，行經桃園縣龜山鄉○○路與光峰路口時，為桃園縣政
    府警察局交通隊警員查獲有「駕車行經有燈光號誌管制之交
    岔路口闖紅燈」之違規，遂填掣桃警局交字第D00000000 號
    舉發違反道路交通管理事件通知單（下稱舉發單）逕行舉發
    ，並指定異議人應於98年1月4日前向原處分機關交通部公路
    總局新竹區監理所到案陳述，惟異議人未於期限內辦理結案
    或到案陳述，故原處分機關以異議人上開違規行為明確，爰
    依道路交通管理處罰條例第五十三條第一項，於98年6 月22
    日以壢監裁字第裁53-D00000000號裁決書裁處異議人罰鍰新
    臺幣（下同）五千四百元，並依同法第六十三條第一項第三
    款規定記違規點數三點等語。
二、異議意旨略以：伊於97年9 月份因婆婆及先生均罹患癌住院
    ，需人照顧，即搬離住處，直至婆婆於97年12月15日過世後
    ，始於98年1 月間回到楊梅住處，所以伊在這段期間確實未
    收到舉發單，以至於未能按時繳納，希望能網開一面，爰依
    法聲明異議，請求撤銷原處分云云。
三、按行車管制號誌各燈號顯示之意義如左：五、圓形紅燈（一
    ）車輛面對圓形紅燈表示禁止通行，不得超越停止線或進入
    路口。汽車駕駛人，行經有燈光號誌管制之交岔路口闖紅燈
    者，處新臺幣一千八百元以上五千四百元以下罰鍰，並依同
    條例第六十三條第一項第三款記違規點數三點，道路交通安
    全標誌標線號誌設置規則第二百零六條、道路交通管理處罰
    條例第五十三條第一項、第六十三條第一項第三款分別定有
    明文。次按處理違反道路交通管理事件，有關文書送達之程
    式，依行政程序法之規定，違反道路交通管理事件統一裁罰
    基準及處理細則第五條定有明文。送達，於應受送達人之住
    居所、事務所或營業所為之；於應送達處所不獲會晤應受送
    達人時，得將文書付與有辨別事理能力之同居人、受僱人或
    應送達處所之接收郵件人員。送達，不能依前二條規定為之
    者，得將文書寄存送達地之地方自治或警察機關，並作送達
    通知書兩份，一份黏貼於應受送達人住居所、事務所、營業
    所或其就業處所門首，另一份交由鄰居轉交或置於該送達處
    所信箱或其他適當位置，以為送達。前項情形，由郵政機關
    為送達者，得將文書寄存於送達地之郵政機關，行政程序法
    第七十二條第一項、第七十三條第一項及第七十四條第一項
    、第二項亦分別定有明文。
四、經查：
（一）異議人所有之車牌號碼T8-1222 號自用小客貨車，於前揭
      時、地，行經有燈光號誌管制之交岔路口闖紅燈，為桃園
      縣政府警察局交通隊警員逕行掣單舉發一節，為異議人所
      不爭執，且有裁決書、桃園縣政府警察局舉發交通違規案
      件查詢結果、採證照片及送達證書等附卷可稽。
（二）本件違規案件之舉發單經原舉發單位即桃園縣政府警察局
      交通隊交付郵務機關按異議人之住所地郵寄送達，因未獲
      會晤異議人本人，亦無受領文書之同居人、受僱人或應送
      達處所之接收郵件人員，於送達證書上送達方法一欄勾選
      「寄存送達」之項目，並於97年12月6 日將該送達文書寄
      存於高榮郵局，且作成送達通知書二份，其中一份黏貼於
      應受送達人住居所門首，另一份置於該送達處所信箱，以
      為送達，此有送達證書在卷足憑，是本件違規案件之舉發
      通知單業已依法定程式送達，自應發生合法送達之效力，
      是異議人辯稱伊未收到舉發通知單云云，委無可採。
（三）異議人所辯上情固令人同情，然異議人既於98年1 月份已
      返回楊梅住處，當能看到郵局之寄存通知書而知悉有舉發
      單，並適時繳納罰鍰或到案陳述，然異議人既未於舉發單
      指定之98年1月4日應到案日期前，逕向指定處所繳納罰鍰
      結案或向原處分機關陳述意見，甚至在原處分機關於98年
      6 月22日裁決時，仍未到案聽候裁決或繳納罰鍰結案，是
      其所辯，尚難認為有理由。
四、綜上所述，本件異議人所有之車輛，確有於前揭時、地，行
    經有燈光號誌管制之交岔路口闖紅燈之違規行為，原處分機
    關依道路交通管理處罰條例第五十三條第一項、第六十三條
    第一項第三款之規定及違反道路交通管理事件統一裁罰標準
    及處理細則所訂之違反道路交通管理事件統一裁罰基準表之
    規定裁處罰鍰五千四百元，並記違規點數三點，核無違誤，
    本件異議為無理由，應予駁回。
據上論斷，應依道路交通案件處理辦法第十九條，裁定如主文。
中    華    民    國    98    年    11    月    20    日
                      交通法庭  法  官  李文娟
以上正本證明與原本無異。
如不服本裁定，應於裁定送達後5 日內向本院提出抗告狀。
                                書記官  蕭秀蓉
中    華    民    國    98    年    11    月    20    日


司法院資訊處製作；財團法人民間司法改革基金會備份。
